臺灣板橋地方法院刑事判決　　　　　　　99年度易字第3041號
公　訴　人　臺灣板橋地方法院檢察署檢察官
被　　　告　吳啟祥
上列被告因竊盜案件，經檢察官提起公訴（99年度偵字第22959
號），本院判決如下：
    主    文
吳啟祥竊盜，處拘役肆拾日，如易科罰金，以新臺幣壹仟元折算
壹日。
    事    實
一、吳啟祥於民國99年8 月15日1 時許，與友人呂委諶一同前往
    位於臺北縣板橋市（現改制為新北市板橋區，下同）中山路
    1 段50巷11號網咖內消費，其見呂委諶因精神不濟伏桌補眠
    ，竟基於意圖為自己不法所有之竊盜犯意，徒手竊取呂委諶
    置於桌上之機車鑰匙1 串，並以該鑰匙發動呂委諶透過呂理
    揚向張乃慧所借用之車牌號碼UF5-861 號輕型機車電門，將
    該車騎離現場而竊為己有，供作代步工具使用。嗣張乃慧輾
    轉得知前情，並於臺北縣三重市（現改制為新北市三重區○
    ○○○路255 號前發現上開失竊輕型機車，經報警處理，始
    查獲上情。
二、案經張乃慧訴由臺北縣政府警察局（現改制為新北市政府警
    察局）三重分局移送臺灣板橋地方法院檢察署檢察官偵查起
    訴。
    理  由
壹、程序方面：
    按刑事訴訟法第159 條第1 項雖規定，被告以外之人於審判
    外之言詞或書面陳述，除法律有規定者外，不得作為證據。
    惟同法第159 條之5 第1 、2 項已規定，經當事人於審判程
    序同意作為證據，法院審酌該言詞陳述或書面陳述作成時之
    情況，認為適當者，亦得為證據。當事人、代理人或辯護人
    於法院調查證據時，知有第159 條第1 項不得為證據之情形
    ，而未於言詞辯論終結前聲明異議者，視為有前項之同意（
    指同條第1 項之同意作為證據），此乃第159 條第1 項所容
    許，得作為證據之例外規定之一。經查，本案被告吳啟祥及
    檢察官於言詞辯論終結前，均未就判決所引用之各該被告以
    外之人於審判外之陳述及所調查之證據主張有刑事訴訟法第
    159 條第1 項不得為證據之情形，本院復審酌各該證據作成
    時並無違法及證明力明顯過低之瑕疵等情況，認為適當，是
    本案經調查之證據均有證據能力。
貳、實體方面：
一、前揭事實，為被告在本院審理時坦承不諱，並據證人呂委諶
    於偵查中、本院審理時，暨證人即告訴人張乃慧、證人呂理
    揚於警詢及偵查中證述甚明，足認被告上開任意性自白與事
    實相符。是本件事證明確，被告犯行洵堪認定，應予依法論
    科。
二、核被告所為，係犯刑法第320 條第1 項之竊盜罪。爰審酌被
    告正值青年，不思以正途賺取所需，竟圖不勞而獲，恣意竊
    取他人財物，缺乏對他人財產權應予尊重之觀念，兼衡其素
    行、智識程度、生活狀況、犯罪之動機、目的、手段、犯後
    態度，暨所竊得財物已由告訴人領回，所生危害程度尚輕等
    一切情狀，爰量處如主文所示之刑，並諭知易科罰金之折算
    標準，以示懲儆。
據上論斷，應依刑事訴訟法第299 條第1 項前段，刑法第320 條
第1 項、第41條第1 項前段，刑法施行法第1 條之1 第1 項、第
2 項前段，判決如主文。
本案經檢察官王乙軒到庭執行職務。
中    華    民    國    100     年    11    月   18   日
                      刑事第一庭  法  官  陳正偉
上列正本證明與原本無異。
如不服本判決，應於判決送達後10日內敘明上訴理由，向本院提
出上訴狀 (應附繕本) ，上訴於臺灣高等法院。其未敘述上訴理
由者，應於上訴期間屆滿後20日內向本院補提理由書「切勿逕送
上級法院」。
                                  書記官  許慧禎
中    華    民    國    100     年    11    月   18   日
附錄本案論罪科刑法條全文：
中華民國刑法第320 條
意圖為自己或第三人不法之所有，而竊取他人之動產者，為竊盜
罪，處5 年以下有期徒刑、拘役或5 百元以下罰金。
意圖為自己或第三人不法之利益，而竊佔他人之不動產者，依前
項之規定處斷。
前二項之未遂犯罰之。